【裁判字號】    98,審訴,4054
【裁判日期】    981127
【裁判案由】    毒品危害防制條例
【裁判全文】
臺灣高雄地方法院刑事判決            98年度審訴字第4054號
公  訴  人  臺灣高雄地方法院檢察署檢察官
被      告  乙○○
上列被告因毒品危害防制條例案件，經檢察官提起公訴（98年度
毒偵字第5492號），被告於準備程序中就被訴事實為有罪之陳述
，經本院告知簡式審判程序之旨，並聽取被告與公訴人之意見後
，本院合議庭裁定由受命法官獨任進行簡式審判程序，判決如下
：
    主  文
乙○○犯施用第一級毒品罪，累犯，處有期徒刑壹年；又犯持有
第一級毒品罪，累犯，處有期徒刑參月，扣案之海洛因壹包（驗
前淨重零點壹柒玖公克，驗餘淨重零點壹柒貳公克，含包裝袋壹
只）沒收銷燬之。應執行有期徒刑壹年貳月，扣案之海洛因壹包
（驗前淨重零點壹柒玖公克，驗餘淨重零點壹柒貳公克，含包裝
袋壹只）沒收銷燬之。
    事實及理由
一、犯罪事實：
    乙○○前因施用毒品，經本院以90年度毒聲字第352 號裁定
    令其強制戒治，於民國91年8 月2 日執行完畢，並經臺灣高
    雄地方法院檢察署檢察官以91年度戒毒偵字第762 號為不起
    訴處分確定。又於前揭強制戒治執行完畢後5 年內，再因連
    續施用第一、二級毒品案件，經臺灣高等法院高雄分院以95
    年上訴字第2091號分別判處有期徒刑1 年2 月、8 月，並定
    應執刑為有期徒刑1 年8 月確定，嗣經減刑並定應執行刑為
    有期徒刑10月確定，於97年2 月27日執行完畢。詎仍不知悔
    改，基於施用第一級毒品海洛因之犯意，於98年8 月25日上
    午11時15分起回溯24小時內之某時（不含公權力拘束時間）
    ，在屏東縣某友人住處，以注射之方式，施用第一級毒品海
    洛因1 次。又基於持有第一級毒品海洛因之犯意，於98年8
    月25日上午11時10分許，在高雄縣鳳山市○○路旁，向不詳
    真實姓名年籍之成年男子，以新臺幣1000元之價格，購入海
    洛因1 包（驗前淨重0.179 公克，驗餘淨重0.172 公克，含
    包裝袋1 只）而持有之。嗣於98年8 月25日上午11時15分許
    ，乙○○在高雄縣鳳山市○○○路329 號前為警盤查，扣得
    上開海洛因1 小包，經其同意採尿送驗，結果呈嗎啡及可待
    因陽性反應，而查知上情。
二、證據：
 (一) 高雄市立凱旋醫院98年9 月10日濫用藥物尿液檢驗報告、高
    雄市政府警察局小港分局毒品案嫌疑人尿液代碼與姓名對照
    表各1 份。
 (二) 扣案之海洛因1 包（驗前淨重0.179 公克，驗餘淨重0.172
    公克，含包裝袋1 只）、高雄市立凱旋醫院98年10月14日濫
    用藥物成品檢驗鑑定書1 份。
 (三) 被告之自白。
三、論罪：
    海洛因為毒品危害防制條例第2 條第2 項第1 款規定之第一
    級毒品，是核被告所為，係犯毒品危害防制條例第10條第1
    項施用第一級毒品罪及第11條第1 項持有第一級毒品罪。檢
    察官雖未於起訴書所犯法條欄引用毒品危害防制條例第11條
    第1 項之條文，惟已於起訴書犯罪事實欄載明被告持有第一
    級毒品而為警查獲之事實，並於準備程序、審判程序中補充
    被告另涉犯持有第一級毒品罪，該持有部分既在起訴範圍內
    ，本院自應予以審理，附此敘明。就被告所施用之毒品，係
    被告持有後，進而施用，其持有之低度行為應被施用之高度
    行為所吸收，不另論其持有第一級毒品罪。又被告有犯罪事
    實欄所述經判處有期徒刑並執行完畢之情形，此有臺灣高等
    法院被告前案紀錄表在卷可佐，其於徒刑執行完畢5 年之內
    故意再犯本件有期徒刑以上之罪，均為累犯，應依法加重其
    刑。被告所犯上開2 罪，犯意各別，行為互殊，應予分論併
    罰。
四、科刑：
 (一) 爰審酌被告稱其現有8 個月身孕，則其施用毒品之行為除間
    接影響社會治安外，更直接危害其胎兒之發育、健康，其施
    用毒品已不僅為自戕之行為，被告因一己耽溺毒癮，於施用
    毒品之初不顧及後果，於審判中方以要照顧小孩為由請求輕
    判，其行為實不足取，並考量被告犯後坦承犯行，扣案毒品
    之數量並非甚鉅等一切情狀，認檢察官就被告施用及持有毒
    品部分分別求處有期徒刑1 年、3 月，均屬允當，而分別量
    處如主文所示之刑，並定應執行刑。
 (二) 扣案之白色粉末1 包（驗前淨重0.179 公克，驗餘淨重0.17
    2 公克，含包裝袋1 只），確屬第一級毒品海洛因無訛，此
    有前開高雄市立凱旋醫院濫用藥物成品檢驗鑑定書1 紙在卷
    可稽，而裝盛該第一級毒品海洛因之包裝袋1 只，其中亦含
    有無法析離之第一級毒品海洛因，均應依毒品危害防制條例
    第18條第1 項前段規定諭知沒收銷燬之；至鑑驗耗用之毒品
    海洛因既已滅失，即無庸再予宣告沒收銷燬，附此敘明。
據上論斷，應依刑事訴訟法第273 條之1 第1 項、第284 條之1
、第299 條第1 項前段，毒品危害防制條例第10條第1 項、第11
條第1 項、第18條第1 項前段，刑法第11條、第47條第1 項、第
51條第5款，判決如主文。
本案經檢察官甲○○到庭執行職務。
中    華    民    國    98    年    11    月    27    日
                  刑事第十庭    法  官  蔡書瑜
以上正本證明與原本無異。
如不服本判決應於收受送達後10日內向本院提出上訴書狀，並應
敘述具體理由；如未敘述上訴理由者，應於上訴期間屆滿後20日
內向本院補提理由書（均須按他造當事人之人數附繕本）「切勿
逕送上級法院」。
中    華    民    國    98    年    11    月    27    日
                                書記官  楊明月
附錄：論罪法條
毒品危害防制條例第10條第1項
施用第一級毒品者，處 6 月以上 5 年以下有期徒刑。
毒品危害防制條例第11條第1項
持有第一級毒品者，處 3 年以下有期徒刑、拘役或新臺幣 5 萬
元以下罰金。


司法院資訊處製作；財團法人民間司法改革基金會備份。
